【裁判字號】    99,易,2221
【裁判日期】    991231
【裁判案由】    竊盜
【裁判全文】
臺灣高雄地方法院刑事判決              99年度易字第2221號
公  訴  人  臺灣高雄地方法院檢察署檢察官
被      告  洪宗民
上列被告因竊盜案件，經檢察官提起公訴（99年度偵字第19059
號），本院判決如下：
    主  文
洪宗民竊盜，累犯，處有期徒刑陸月，如易科罰金，以新臺幣壹
仟元折算壹日。
    事  實
一、洪宗民前因犯竊盜、侵占（2 件）案件，經本院96年度易字
    第265 號判決，就竊盜部分判處有期徒刑5 月；侵占部分各
    判處罰金新臺幣（下同）6,000 元，應執行罰金11,000元確
    定，嗣因適用中華民國96年罪犯減刑條例，經本院96年度聲
    減字第4231號就竊盜部分減為有期徒刑2 月15日；侵占部分
    各減為罰金3,000 元，應執行罰金5,000 元；徒刑部分於民
    國97年3 月26日入監，並與罰金易服勞役部分接續執行，於
    97年6 月15日期滿出監執行完畢。
二、詎其經前開徒刑執行完畢後5 年內，仍不知悔改，復基於意
    圖為自己不法所有之竊盜犯意，於97年12月間某日中午（起
    訴書記載為98年年初某日），在其僱主顏國全所經營，位在
    高雄市苓雅區○○○路66號之「億豐二手貨」店內，徒手竊
    取顏國全所有並置於辦公桌上，內有國民身分證、健保卡、
    汽機車駕照及現金約1 萬元之皮夾1 只，得手後，將現金花
    用耗盡，身分證、健保卡則放入自己皮夾，嗣因故並委由其
    兄，即不知情之人洪慧民（另案檢察官不起訴處分）保管。
    旋為警於99年4 月3 日凌晨3 時許，在高雄市○鎮區○○街
    、和昌街口對洪慧民攔檢盤查時，發現上開置於洪宗民皮夾
    內之顏國全所有身分證、健保卡等物而循線查獲。
三、案經高雄市政府警察局前鎮分局報告臺灣高雄地方法院檢察
    署檢察官偵查起訴。
    理  由
壹、證據能力部分：按被告以外之人於審判外之陳述，雖不符刑
    事訴訟法第159 條之1 至之4 之規定，然經當事人於審判程
    序同意作為證據，法院審酌該言詞陳述或書面陳述作成時之
    情況，認為適當者，亦得為證據，刑事訴訟法第159 條之5
    第1 項定有明文。本判決後開引用具有傳聞證據性質之證據
    資料，已經檢察官、被告於審判程序同意為證據使用，是其
    縱無刑事訴訟法第159 條之1 至第159 條之4 或其他傳聞法
    則例外之情形，亦經本院審酌該證據作成之情況，既無違法
    取得情事，復無證明力明顯過低等情形，以得供做法院判斷
    事實之依據為適當，認為均有證據能力，得為證據。
貳、實體部分：
一、訊據被告洪宗民於本院審理時，對其前揭犯罪事實自白不諱
    ，並經證人顏國全於本院審理時、證人洪慧民於警詢中證述
    綦詳，復有扣押筆錄與扣押物品目錄表及證明書、贓物認領
    保管單、被告洪宗民致證人洪慧民家書影本、採證照片2 幀
    在卷可稽，被告洪宗民自白竊盜，核與事實相符，犯行堪予
    認定。本件被告犯罪事證已臻明確，應依法論科。
二、核被告洪宗民所為，係犯刑法第320 條第1 項竊盜罪。被告
    洪宗民前因犯竊盜、侵占（2 件）案件，經本院96年度易字
    第265 號判決，就竊盜部分判處有期徒刑5 月；侵占部分各
    判處罰金6,000 元，應執行罰金11,000元確定，嗣因適用中
    華民國96年罪犯減刑條例，經本院96年度聲減字第4231號就
    竊盜部分減為有期徒刑2 月15日；侵占部分各減為罰金3,00
    0 元，應執行罰金5,000 元；徒刑部分於97年3 月26日入監
    ，並與罰金易服勞役部分接續執行，於97年6 月15日期滿出
    監執行完畢，有臺灣高等法院被告前案紀錄表、臺灣高雄地
    方法院檢察署刑案資料查註紀錄表、臺灣高等法院在監在押
    全國紀錄表各1 份在卷可按，乃受徒刑之執行完畢，5 年以
    內因故意而再犯本件有期徒刑以上之罪，應依累犯之規定，
    加重其刑。
三、又審酌其年齡、職業、收入、社會地位等節，並諭知易科罰
    金之折算標準如主文所示，以資儆懲。爰審酌被告洪宗民為
    61 年4月7 日出生、受有高工畢業教育程度、業工之人，除
    有年籍資料附卷可按，並據其在本院審理時自陳在卷，前開
    犯罪時年26歲，曾有多次犯罪經法院判刑確定之紀錄，除前
    開構成累犯加重要件之執行紀錄，已如前述，不再重複評價
    者外，另有多筆施用毒品經法院判刑確定並入監執行之紀錄
    ，有臺灣高等法院被告前案紀錄表及臺灣高雄地方法院檢察
    署刑案資料查註紀錄表各1 份在卷可按，素行欠佳，並考量
    其因貪圖不勞而獲乃犯罪之動機，在僱主經營商店內行竊之
    情狀，所得財物之價值，及其犯罪後於本院審理時終知悔悟
    並坦承犯行，當庭獲得被害人表示願予原諒等一切情狀，量
    處如主文所示之刑，又審酌其年齡、職業、收入、社會地位
    等節，並諭知易科罰金之折算標準如主文所示，以資儆懲。
據上論斷，應依刑事訴訟法第284 條之1 、第299 條第1 項前段
，刑法第320 條第1 項、第47條第1 項、第41條第1 項，刑法施
行法第1 條之1 ，判決如主文。
案經檢察官吳明駿到庭執行職務
中    華    民    國    99    年    12    月    31    日
                刑事第十九庭  法  官  陳松檀
以上正本證明與原本無異。
如不服本判決應於收受判決後10日內向本院提出上訴書狀，並應
敘述具體理由；其未敘述上訴理由者，應於上訴期間屆滿後20日
內向本院補提理由書（均須按他造當事人之人數附繕本）「切勿
逕送上級法院」。
中    華    民    國    99    年    12    月    31    日
                              書記官  洪季杏
附錄本判決論罪科刑法條全文
中華民國刑法第320條
意圖為自己或第三人不法之所有，而竊取他人之動產者，為竊盜
罪，處5 年以下有期徒刑、拘役或5 百元以下罰金。
意圖為自己或第三人不法之利益，而竊佔他人之不動產者，依前
項之規定處斷。
前二項之未遂犯罰之。

司法院資訊處製作；財團法人民間司法改革基金會備份。
